臺灣臺南地方法院刑事判決
　　公　訴　人　檢察官　臺灣台南地方法院檢察署檢察官
　　被　　　告　戊○○
右列被告因傷害等案件，經檢察官提起公訴 (九十年度偵字第一０六四三號)，本院
判決如左：
    主  文
戊○○共同連續傷害人之身體，處有期徒刑參月，如易科罰金，以參佰元折算壹日；
又共同損壞他人大理石桌面壹張、椅子肆張及茶具組壹組，足以生損害於他人，處拘
役參拾日，如易科罰金，以參佰元折算壹日。
    事  實
一、緣己○○（另由台灣高法院台南分院判決傷害等確定）因其父劉明誠與丁○○（
    另由本院判決傷害確定）有新台幣（下同）一百三十萬元之財務糾紛，遂於民國
    （下同）九十年八月二十二日晚上，邀戊○○同行欲向丁○○索討債務。二人於
    同日晚上九時三十五分許 ，至丁○○在台南縣關廟鄉○○村○○路五十三號之?
    處。二人進入丁○○之住所後，丁○○正與其家人在客廳泡茶、看電視，己○○
    即向丁○○開口質問：「你欠我父親的錢什麼時候要還。」，丁○○回稱：「幹
    你娘，我什麼時候欠你們錢，借據拿出來。」等語，二人一言不合，戊○○與己○○竟基於毀損之犯意聯絡，分持丁○○家中之椅子，砸毀丁○○所有之大理石
    桌面壹張、茶具組壹組，椅子肆張亦因而毀壞（因打落桌上熱水，致丁○○之子
    乙○○受有右上臂燙傷之傷害，此過失傷害部分未據告訴），復共同基於傷害人
    身體之概括犯意聯絡，戊○○持椅子砸向甲○○（丁○○之妻），甲○○見狀用
    雙手抵擋，因而受有雙側前臂挫傷性瘀血之傷害；丁○○之母丙○○○見狀前來
    阻擋，戊○○又以腳踢中丙○○○的腹部，致丙○○○因腹痛至醫院治療。後於
    己○○與丁○○互毆時，戊○○再與己○○聯手毆打丁○○，致丁○○因而受有
    鼻子擦挫傷、左頰挫傷瘀血及右手腕挫傷瘀血之傷害。
二、案經丁○○、甲○○、丙○○○訴由台南縣警察局歸仁分局報請台灣台南地方法
    院檢察署檢察官偵查起訴。
    理  由
一、訊據被告戊○○矢口否認有右揭犯行，辯稱：「當天我從桃園來台南開庭，己○○是我太太的姐夫，我開庭後，打電話給己○○，他說要帶我去關廟吃山產。」
    、「當時僅己○○一人進入丁○○家中，我並未一同進入，己○○進入後不久，
    我聽到吵架聲，就下車察看，看見己○○將椅子摔落地下，丙○○○亦在現場，
    我見己○○與丁○○在吵架，就將丙○○○扶到一旁，以免危險，並未持椅子砸
    毀現場及傷害甲○○、丙○○○等人。」云云。惟查：
（一）本案之起因係：「被告己○○之妹婿呂育政（甲○○之弟）於八十七年十一月
      間，向甲○○購買位於台南縣關廟鄉○○路一０三號之土地及房屋，呂育政向
      其岳父劉明誠借得一百三十萬元匯入丁○○之帳戶內，後因增值稅負擔之問題
      ，甲○○並未將房、地過戶給呂育政，嗣甲○○竟將該房地以一百五十五萬元
      轉賣給吳明進，惟並未將一百三十萬元返還呂育政」所致。有台灣台南地方八
      十九年度偵字第一０五二六號不起訴處分書一份在卷可稽，合先敘明。
（二）被告戊○○與證人己○○持丁○○所有之椅子砸毀丁○○所有之物，而毀壞之
      物有大理石桌面一張、椅子四張、茶具組一組，業據被害人即證人丁○○、甲○○指訴在卷。而證人己○○對其確有持丁○○所有之椅子砸毀丁○○所有之
      物，亦坦承不諱，並有現場相片三張附卷可稽。可知被告與己○○確有共同毀
      損丁○○所有上開之物之行為。
（三）己○○如何夥同被告戊○○傷害丁○○、甲○○受傷之事實，業據證人丁○○
      、甲○○、丙○○○於本院審理時經隔離訊問指訴甚詳，且互核無訛，並且與
      彼等於偵查中所指訴亦相符一致。又丁○○確因本件傷害受有鼻子擦挫傷、左
      頰挫傷瘀血、右手腕挫傷瘀血；甲○○受有雙側前壁挫傷性瘀血，有台灣基督
      教長老教會新樓醫院診斷證明書二紙、就醫證明各一紙附卷足憑。另證人所受
      有上開傷害，與丁○○指稱遭己○○及戊○○打中其右臉頰、甲○○指稱用雙
      手阻擋戊○○砸來之椅子所致之情相符，其二人之指訴自可信為真實。可知被
      告確有與己○○聯手共同傷害丁○○、甲○○之行為。
（四）被告問證人丙○○○：「妳從樓上下來，我是否有扶妳到旁邊，請妳不過來？
      」，證人郭張琴答：「你沒有說這麼好聽。我跟你說我們跟你無怨無仇，你們
      為何要砸我家。」。被告問：「妳如受傷？」，答：「我當時要拉我媳婦，在
      前面，才會之被你踢到，你才不可能要把我扶到旁邊。」等語。是被告所辯其
      係前往要將丙○○○扶到一旁云云，為證人郭張琴完全否認，自不足採。
（五）證人己○○證稱：「九十年八月二十二日我在南科工作，要下班，碰到被告，
      他說他要回桃園，我說要回高雄，他叫我載他到高速公路下搭乘遊覽車，我說
      我要順道到關廟一下。」云云。其所證之詞與被告所辯完全不符，已不足取。
      且高速公路交流道離南科較近，與台南縣關廟鄉○○○○段相當長之距離，根
      本無順道可言。又若己○○所證若係屬實，理應先載被告至交流道下讓其北上
      回家，再獨自一人至關廟鄉找丁○○，豈有順道將告載至更遠之關廟鄉找丁○○之理？再查，案發當時係當日晚上九時三十五分許，業據丁○○證述在卷。
      又己○○稱係在下班時，被告來找云云；被告則稱來台南開完庭後打電話找己○○云云。據此，則其二人見面之時應在當日下午五、六時許，己○○既係順
      道載被告至交流道，豈會至當日晚上九時三十五分許，還會一同至丁○○之住
      處找丁○○討債？故可知被告與己○○二人對上開之情說謊，己○○顯係專程
      找被告一同至丁○○之住處索取債務。既係討債，被告豈會單獨一人留在車上
      ？被告至丁○○之屋內，豈還會將丙○○○扶到旁邊？
二、綜上所述，足證被告所辯顯係卸責之詞，不足採信。被告與己○○二人有共同毀
    損及連續傷害之犯意及犯行，應堪認定。本件事證已臻明確，被告聲請對證人即
    郭文祥、甲○○、丙○○○等人進行測謊，本院認已無必要，應予駁回。被告犯
    行既堪認定，應依法論科。
三、核被告陳德所為，係犯刑法第二百七十七條第一項傷害罪及第三百五十四條毀損
    罪。被告與己○○，有犯意聯絡及行為分擔，為共同正犯。又被告先後多次傷害
    之犯行，時間緊接，犯罪基本構成要件相同，顯係基於概括之犯意反覆為之，為
    連續犯，應依刑法第五十六條論以一罪，並加重其刑。被告所犯上開傷害及損毀
    二罪，犯意各別，構成要件互異，應分論併罰。爰審酌被告犯罪之動機、目的、
    手段、所造之傷勢及損壞之財物均非重、犯罪後又否認犯行，尚乏悔意等一切情
    狀，量處如主文所示之刑，並諭知易科罰金之折算標準，以資懲儆。
據上論斷，應依刑事訴訟法第二百九十九條第一項前段，刑法第二十八條、第五十六
條、第二百七十七條第一項、第三百五十四條、第五十一條第十款、第四十一條第一
項前段，罰金罰鍰提高標準條例第一條前段、第二條，判決如主文。
本案經檢察官庚○○到庭職行職務。
中      華      民      國      九十三    年      一    月      十二    日
                                  臺灣臺南地方法院刑事第八庭
                                          審判長法  官  吳  勇  輝
                                                法  官  蔡  直  青
                        法  官  鄭  燕  璘
右正本證明與原本無異。
如不服本判決，應於判決送達後十日內，向本院提出上訴狀。
                                                書記官  汪  姿  秀
中      華      民      國      九十三    年       一    月     十二    日
附錄論罪科刑法條：
中華民國刑法第二百七十七條
傷害人之身體或健康者，處三年以下有期徒刑、拘役或一千元以下罰金。
犯前項之罪因而致人於死者，處無期徒刑或七年以上有期徒刑；致重傷者，處三年以
上十年以下有期徒刑。
中華民國刑法第三百五十四條
毀棄、損壞前二條以外之他人之物或致令不堪用，足以生損害於公眾或他人者，處二
年以下有期徒刑、拘役或五百元以下罰金。
